臺灣高等法院臺中分院刑事判決
110年度交上易字第995號

上  訴  人  
即  被  告  賴建華



上列上訴人因過失傷害案件，不服臺灣臺中地方法院109年度交
易字第2096號中華民國110年9月30日第一審判決（起訴案號：臺
灣臺中地方檢察署109年度偵字第6813號），提起上訴，本院判
決如下：
    主  文
上訴駁回。
賴建華緩刑貳年。
    理  由
一、本案經本院審理結果，認第一審以上訴人即被告賴建華(以
    下稱被告)犯刑法第284條前段之過失傷害罪，經依同法第62
    條前段規定減輕其刑，而量處有期徒刑4月及諭知易科罰金
    之折算標準。核其認事用法、量刑均無不當，應予維持，並
　　引用第一審判決書記載之事實、證據及理由（如附件）。
二、被告上訴意旨略以：經比對路口監視器影像與被告所駕駛車
    輛之前燈位置可知，其駕駛之自小客車自108年12月1日19時
    32分13秒至16秒(即本案事故發生瞬間)之3秒鐘內，僅約前
    進1.5個車身即約6.95公尺，換算時速約8.34公里，足證被
    告駕車行經事故地點之不規則交岔路口時，確已減速慢行，
    作隨時停車之準備。又案發當時被告所行駛之青松街右側，
    恰有汽車停放在路口停止線與行人穿越道間，致被告無法完
    全靠右行駛，況依道路交通事故現場圖所標示被告行進路線
    及事故後坐落位置，仍足以證明被告在事故前駕駛之位置仍
    應屬青松街右側，則被告本件車禍事故自無過失可言。又若
    認被告仍有過失，請考量告訴人對本件車禍事故之發生應負
    大部分責任，且所受傷勢已然痊癒，而被告並無前科紀錄等
    情，減輕被告刑期等語。
三、經查：
　㈠駕車行經無號誌交岔路口應減速慢行作隨時停車之準備，係
    因在交岔路口無交通號誌可供遵循，發生危險可能性大，故
    應減速慢行作隨時停車之準備，以避免交通事故之發生。是
    道路交通安全規則第93條第1項第2款所稱「減速慢行，作隨
    時停車之準備」係指依當時現場交通狀況判斷，採取可安全
    行駛之車速，並可作隨時停車之準備，足以避免危險之發生
    ，而非謂只要低於速限行駛或已減速即符合上開規定，亦非
    僅指須減至某特定行車速度而言；雖未超過速限，然如以該
    低於速限之速度行駛，仍未能即時煞停車輛，以避免或降低
    該危險狀況之發生，即難認其符合前開交通安全規則的要求
    。本案被告縱如其所述已減速行駛，但既未減速到隨時可以
    停止前進的程度，以防免該危險之發生，自仍屬違背前述交
    通安全規則之規定而有過失。
　㈡按汽車除行駛於單行道或指定行駛於左側車道外，在未劃分
    向線或分向限制線之道路，應靠右行駛。但遇有特殊情況必
    須行駛左側道路時，除應減速慢行外，並注意前方來車及行
    人，道路交通安全規則第95條第1項定有明文。所稱「靠右
    行駛」，非謂須緊貼道路邊緣行駛，而係指在安全之情形下
    ，應靠右側行駛。查青松街為雙向通行路段，事故發生當時
    在停止線右前方雖停放有車輛，但右側路幅尚寬，且被告行
    進之前方電線桿設有反光鏡，其仍可靠右行駛，並經由觀察
    反光鏡得知左右來車情形後，安全通過交岔路口。是被告以
    路面遭他車停放無法靠右行駛而否認過失，亦無可採。從而
    ，被告否認犯罪提起上訴，並無理由，應予駁回。
四、被告未曾受有期徒刑以上刑之宣告，有臺灣高等法院被告前
    案紀錄表在卷可稽，審酌被告於本院審理時與告訴人達成和
    解，並已履行完畢，有本院111年度刑上移調字第19號調解
    筆錄在卷可稽，堪認其已積極填補告訴人損害，本院認為原
    審宣告之刑，以暫不執行為適當，爰依刑法第74條第1項第1
    款規定，諭知緩刑2年，以啟自新。　　
據上論斷，應依刑事訴訟法第368條、第373條，判決如主文。
本案經檢察官黃政揚提起公訴，檢察官施清火到庭執行職務。
中　　華　　民　　國　　111 　年　　3 　　月　　23　　日
        　 刑事第六庭    審判長法　官  張  靜  琪
　　　　　　　　　　　　　　   法　官  許  冰  芬
 　　 　　　　　　　　　　　　 法　官  鍾  貴  堯                          
以上正本證明與原本無異。     
不得上訴。
                               書記官  何  佳  錡
　　　　　　　　　　　　　　　 
中　　華　　民　　國　　111 　年　　3 　　月　　23　　日